臺灣桃園地方法院刑事判決
110年度簡上字第513號 
上  訴  人  
即  被  告  陳宥臻



上列上訴人即被告因違反保護令案件，不服本院民國110年9月23
日110年度桃簡字第494號第一審刑事簡易判決（聲請簡易判決處
刑書案號：110年度偵字第6536號），提起上訴，本院管轄之第
二審合議庭判決如下：
    主  文
上訴駁回。
陳宥臻緩刑貳年。
    事  實
陳宥臻與楊鎮榕係夫妻，2人間具有家庭暴力防治法第3條第3款
所定之家庭成員關係。陳宥臻前經臺灣士林地方法院於民國109
年8月12日以109年度家護字第688號民事通常保護令(下稱本案保
護令)，裁定命陳宥臻不得對楊鎮榕實施身體或精神上之不法侵
害行為等，有效期間為1年。陳宥臻知悉本案保護令之內容後，
在本案保護令之有效期間內，仍基於違反保護令之犯意，於110
年1月7日23時47分許，在桃園市○○區○○路00號10樓住處內，因故
與楊鎮榕發生爭執，以腳踹踢房門，再伸手奪取楊鎮榕持用之手
機，過程中因而抓傷楊鎮榕之臉部、頸部、胸部等處，以此方式
對楊鎮榕實施身體、精神上之不法侵害行為。
    理  由
一、認定事實之證據及理由：
　　㈠訊據上訴人即被告陳宥臻(下稱被告)於本院111年3月15日
      審判程序，坦承有收到本案保護令，當時有搶被害人楊鎮
      榕之手機，但否認有何違反保護令之犯行，辯稱：因楊鎮
      榕當時要報警，我才去搶楊鎮榕拿的手機，在搶手機過程
      中有沒有不小心抓傷楊鎮榕，我不確定等詞。經查：
　　　⒈被告與楊鎮榕為同居於住所(即桃園市○○區○○路00號10樓
        ，下同)之夫妻，員警於109年8月25日到其住所對其施
        以告誡，其表示已收悉、了解本案保護令內容，本案保
        護令之效期為1年，有保護令執行紀錄表、桃園市政府
        警察局蘆竹分局保護令執行紀錄表、桃園市政府警察局
        家庭暴力相對人約制告誡書、本案保護令附卷可考，且
        為其所是認，首堪認定。
　　　⒉被告於本案保護令效期內之110年1月7日晚間23時許，在
        其與楊鎮榕同住之住所，如何踹踢房門，再伸手奪取楊
        鎮榕持用之手機並抓傷楊鎮榕之臉部、頸部、胸部等處
        ，致楊鎮榕於身體、精神上受有侵害之過程，已據楊鎮
        榕於警詢、偵訊時證述一致，此與房門遭毀損、楊鎮榕
        當時從脖子下方到左胸口處確有一片平整之紅腫、左臉
        靠鼻翼處有抓傷、喉結附近有抓傷之傷勢(參見偵卷第3
        7頁正反面之刑案現場照片)之客觀情形相符，被告且於
        警詢、偵訊供稱：我有踢房門，手抓到楊鎮榕等語，更
        於本院110年12月15日準備程序自白在卷，足以認定其
        有上開事實欄所載之行為，其對楊鎮榕所實施者乃身體
        、精神上之不法侵害，而已違反本案保護令。
　　　⒊被告雖於本院上開審判程序改口否認如上，但其若只是
        想搶手機，按理應是對楊鎮榕持用手機之手部下手，果
        真不小心抓傷其他身體部位，當只有些許短抓痕，就如
        楊鎮榕上開靠鼻翼處之抓傷痕跡一般，而事實是楊鎮榕
        在脖子下方到左胸口處，竟還有一片平整之紅腫傷勢，
        此部位又與手機之持用顯然無關，足見此部位之傷勢乃
        出於其故意所為，況其原已於本院坦認如上，是其否認
        之說詞，尚無可採。
　　㈡楊鎮榕已於本案偵查中之110年2月17日具狀撤回全部告訴
      ，有聲請撤回告訴狀在卷可考，故被告上開行為雖可能構
      成傷害罪，但因此罪屬告訴乃論，楊鎮榕又已撤回告訴，
      檢察官遂於本案聲請簡易判決處刑書內載明就此罪不另為
      不起訴處分。至於其上開行為所構成之違反保護令罪，因
      屬非告訴乃論，檢察官依法仍應聲請簡易判決處刑，併此
      敘明。
二、論罪科刑：
　　㈠核被告所為，係犯家庭暴力防治法第61條第1款之違反保護
      令罪。其上開所為，應係基於同一違反保護令之犯意，在
      同一場所，於密接之時間內實施，被害人同一，應視為數
      個舉動之接續施行，而論以接續犯之包括一罪。
　　㈡原審同此認定，依刑事訴訟法第449條第1項前段、第3項、
      第454條第2項，家庭暴力防治法第61條第1款、刑法第11
      條前段、第41條第1項前段之規定，審酌被告於本案保護
      令效期內，竟故意違反本案保護令內容而為上開行為，可
      見其欠缺自我約制能力，法紀觀念薄弱，無視保護令代表
      之國家公權力及保護被害人權益之作用，並造成被害人即
      楊鎮榕受有身體、精神上之不法侵害，所為實有不當；惟
      念及楊鎮榕於偵查中具狀撤回告訴，願息事寧人之犯罪所
      生危害情形，兼衡其並無前科之素行（詳見臺灣高等法院
      被告前案紀錄表）、犯罪時所受之刺激、手段、於警詢時
      自述大學畢業之教育程度、為自由業、家庭經濟狀況小康
      等一切情狀，對其量處拘役50日，如易科罰金，以新臺幣
      1,000元折算1日，核原審之認事用法，俱無違誤，量刑亦
      屬妥適，應予維持。其提起本件上訴，於本院上開審判程
      序改執前詞否認犯罪，為無理由，應予駁回。
三、緩刑部分：
　　被告未曾因故意犯罪受有期徒刑以上刑之宣告，有臺灣高等
    法院被告前案紀錄表在卷可考，素行本佳。其雖至本院上開
    審判程序改口否認犯行，但考量其應僅是出於一時情緒，致
    罹刑章，而楊鎮榕不但已具狀撤回告訴，表明不願對其追究
    之意，又經本院多次洽詢，均明白表示願意原諒其；同意給
    予其緩刑；選擇不出庭，以免對其造成刺激；現在夫妻關係
    和諧等寬宏意見，有本院各該公務電話紀錄附卷可考，堪認
    其經此偵審及科刑之教訓後，當知所警惕，信無再犯之虞，
    本院因認上開宣告刑，以暫不執行為適當，爰依刑法第74條
    第1項第1款規定，諭知緩刑如主文所示，以啟自新。
據上論斷，應依刑事訴訟法第455條之1第1項、第3項、第368條
、第373條，判決如主文。
本案經檢察官林郁芬聲請以簡易判決處刑，檢察官洪鈺勛到庭執
行職務。
中　　華　　民　　國　　111 　年　　4 　　月　　12　　日
            刑事第十庭審判長法　官  林大鈞
　　　　　　　　　          法  官  陳愷璘
　　　　　　　　　          法  官  徐漢堂　
以上正本證明與原本無異。
不得上訴。
　　　　　　　　　　　　　　書記官　侯儀偵
中　　華　　民　　國　　111 　年　　4 　　月　　12　　日